【裁判字號】    99,交聲,1472
【裁判日期】    990730
【裁判案由】    聲明異議
【裁判全文】
臺灣高雄地方法院交通事件裁定        99年度交聲字第1472號
原處分機關  高雄市政府交通局
異  議  人  甲○○
上列異議人即受處分人因違反道路交通管理處罰條例案件，對於
高雄市政府交通局中華民國99年4 月29日所為之處分（原處分案
號：高市交裁字第裁32-B00000000號），聲明異議，本院裁定如
下：
    主  文
異議駁回。
    理  由
一、原處分意旨略以：異議人即受處分人甲○○（下稱異議人）
    於民國97年8 月23日中午12時51分許，騎乘車號LCD-659 號
    重型機車，在高雄市○○路、和平路口，因「機器腳踏車駕
    駛人行駛於道路時，使用手持式行動電話進行撥接或通話」
    之違規，為高雄市政府警察局警員舉發在案，爰依道路交通
    管理處罰條例第31條之1 第2 項，裁處異議人罰鍰新臺幣（
    下同）1千元等語。
二、異議意旨略以：異議人雖有上揭交通違規行為，但已於期限
    內繳罰款完畢，收據早已丟棄，但事隔2 年後卻要求異議人
    補繳或提供收據，是否政府向老百姓搶錢？為此依法聲明異
    議，請求撤銷原處分等語。
三、按機器腳踏車駕駛人行駛於道路時，使用手持式行動電話進
    行撥接或通話者，處新臺幣1,000 元罰鍰，道路交通管理處
    罰條例第31條之1 第2 項定有明文。經查，異議人於上開時
    、地騎乘上開機車而有上述違規行為之事實，為異議人所不
    爭執；復有高雄市政府警察局舉發違反道路交通管理事件通
    知單、高雄市政府交通局違反道路交通管理事件裁決書及其
    送達證書等件附卷可稽，是上開事實洵堪認定。故原處分機
    關依道路交通管理處罰條例31條之1 第2 項規定，裁處罰鍰
    1,000元，於法並無不合。
四、異議人雖辯稱：就上開違規行為，業已繳納罰鍰，但收據已
    遺失等語。然衡之政府機關對任何違規罰單或規費之繳納，
    均會提供收據以供繳納人收執作為存證，藉此避免將來發生
    爭議，即在制度設計上已合理分配舉證之風險，故依此制度
    ，繳納人就有無繳費乙事發生爭執時，應負有提出繳納收據
    以供查證之義務。然本件異議人並未提出繳納罰款之收據供
    本院查證，自難僅憑異議人之陳述，遽為其有利之認定。再
    本件違規罰鍰之繳納，得以下列方式繳款：(1)親自或委託他
    人至高雄市政府交通局或各公路監理之處罰機關越區繳結；
    (2)郵局郵政劃撥或購買郵政匯票寄繳；(3)高雄銀行代收繳結
    ；(4)全國各超商（如統一、來來〈原OK〉、全家、萊爾富等
    ）利用超商查詢機查詢後櫃臺繳納；(5)語音信用卡或金融卡
    轉帳；(6)上網轉帳繳結；惟異議人並無以上揭任一方式繳納
    本件罰鍰之紀錄等情，有高雄市政府交通局99年6 月28日高
    市交裁字第0990027780號函暨所檢附之違規查詢報表、交通
    違規罰鍰繳款流程表各1 份在卷可稽。足見異議人並未執有
    任何繳納罰鍰之收據，且原處分機關亦查無異議人繳納罰款
    之紀錄，是異議人上開所辯，委無足採。
五、綜上所述，異議人於上開時、地騎乘騎車行駛於道路時，確
    有使用行動電話之違規事實，堪以認定。則原處分機關依道
    路交通管理處罰條例第31條之1 第2 項規定，裁處異議人罰
    鍰1,000 元，於法並無違誤，量罰亦甚妥適，應予維持。是
    本件異議為無理由，應予駁回
 。
據上論斷，應依道路交通案件處理辦法第19條，裁定如主文。
中    華    民    國    99    年    7     月    30    日
                  交通法庭  法  官  羅立德
以上正本證明與原本無異。
如不服本裁定應於送達後5日內向本院提出抗告狀。
中    華    民    國    99    年    7     月    30    日
                            書記官  林慧君

司法院資訊處製作；財團法人民間司法改革基金會備份。
